臺灣桃園地方法院刑事判決　　　　　 100年度審訴字第1949號
公　訴　人　臺灣桃園地方法院檢察署檢察官
被　　　告　古炘翰
上列被告因毒品危害防制條例案件，經檢察官提起公訴（100年
度毒偵字第3060號），嗣於本院準備程序進行中，被告就被訴事
實為有罪之陳述，經本院告知簡式審判程序意旨，並聽取公訴人
及被告之意見後，本院合議庭裁定改由受命法官獨任依簡式審判
程序審理，並判決如下：
    主  文
古炘翰施用第二級毒品，累犯，處有期徒刑捌月，扣案之第二級
甲基安非他命及用以包裝上開毒品之包裝袋貳個（驗餘合計毛重
伍點壹貳公克）均沒收銷燬之；又施用第一級毒品，累犯，處有
期徒刑拾壹月，扣案之第一級毒品海洛因（驗餘合計淨重貳點零
壹公克）及用以包裝上開毒品之包裝袋肆個均沒收銷燬之。應執
行有期徒刑壹年伍月，扣案之第二級甲基安非他命及用以包裝上
開毒品之包裝袋貳個（驗餘合計毛重伍點壹貳公克）；第一級毒
品海洛因（驗餘合計淨重貳點零壹公克）及用以包裝上開毒品之
包裝袋肆個均沒收銷燬之。
    事  實
一、古炘翰前於民國88、89年間，因施用毒品案件，經臺灣新竹
    地法院以89年度毒聲字第29號裁定送觀察、勒戒後，認無繼
    續施用毒品之傾向，於89年2 月15日觀察勒戒執行完畢出所
    ，該次施用毒品犯行，經臺灣新竹地方法院檢察署檢察官以
    88年度毒偵字第1101號、89年度毒偵字第344 號為不起訴處
    分確定。復於前開觀察、勒戒執行完畢釋放後5 年內之93年
    間，因施用第一、二級毒品案件，經臺灣新竹地方法院以94
    年度訴字第94號判決分別判處有期徒刑8 月、5 月，應執行
    有期徒刑1 年確定。另於94年間，因妨害兵役案件，經同院
    以95年度竹簡字第560 號判決判處有期徒刑3 月確定；復於
    95年間，又因施用第一、二級毒品案件，經同院以95年度訴
    字第932 號判決分別判處有期徒刑9 月、6 月，應執行有期
    徒刑1 年1 月確定；上開2 案件，嗣經臺灣高等法院以96年
    度抗字第980 號裁定分別減為有期徒刑1 月又15日、4 月又
    15日、3 月，併定應執行有期徒刑7 月又15日確定，而與上
    開有期徒刑1 年入監接續執行，甫於96年8 月13日因徒刑易
    科罰金執行完畢。詎仍不知悔改，於100 年6 月9 日某時，
    在其位於新竹縣湖口鄉○○街363 號之住處，基於施用第二
    級毒品甲基安非他命之犯意，以香菸吸食之方式施用第二級
    毒品甲基安非他命1 次；另於100 年6 月10日某時許，在上
    址住處，基於施用第一級毒品海洛因之犯意，以香菸吸食之
    方式施用第一級毒品海洛因1 次。嗣於100 年6 月11日下午
    3 時20分許，在桃園縣中壢市○○路32號前為警查獲，並扣
    得其所持有供其施用之第二級毒品甲基安非他命2 包（合計
    毛重5.13公克，驗餘合計毛重5.12公克）及第一級毒品海洛
    因4 包（驗餘合計淨重2.01公克）。
二、案經桃園縣政府警察局報告臺灣桃園地方法院檢察署檢察官
    偵查起訴。
    理  由
一、本件被告古炘翰所犯均係死刑、無期徒刑或最輕本刑為3 年
    以上有期徒刑以外之罪，亦非屬臺灣高等法院管轄第一審之
    案件，其於準備程序中就被訴事實為有罪之陳述，經本院告
    知簡式審判程序之旨，並聽取當事人意見後，經本院合議庭
    依刑事訴訟法第273 條之1 第1 項規定裁定由受命法官獨任
    進行簡式審判程序，合先敘明。
二、又本件既經本院裁定改依簡式審判程序審理，則依刑事訴訟
    法第273 條之2 、同法第159 條第2 項之規定，不適用傳聞
    法則有關限制證據能力及證據調查之相關規定。
三、上揭事實，業據被告古炘翰於警詢、檢察官訊問及本院準備
    程序、審理時均自白不諱，復有桃園政府警察局被採尿人尿
    液暨毒品真實姓名與編號對照表、桃園縣政府警察局查獲毒
    品危害防制條例「毒品」初步檢驗報告單、「尿液」初步檢
    驗報告單、正修科技大學超微量研究科技中心尿液檢驗報告
    、正修科技大學超微量研究科技中心檢驗報告、法務部調查
    局濫用藥物實驗室鑑定書等資料在卷可稽及扣案之第一級毒
    品海洛因4 包（驗餘合計淨重2.01公克）、第二級毒品甲基
    安非他命2 包（驗餘合計毛重5.12公克）為憑，足認被告前
    揭自白核與事實相符，可以採信。綜上，本案事證明確，被
    告上揭犯行洵堪認定，應予依法論科。
四、核被告所為，係犯毒品危害防制條例第10條第1 項之施用第
    一級毒品罪及同條第2 項之施用第二級毒品罪。被告施用毒
    品前後非法持有第一級、第二級毒品之低度行為，皆為施用
    之高度行為所吸收，均不另論罪。被告所犯上開2 罪間，犯
    意各別，行為互殊，應予分論併罰。又查被告有事實欄所示
    科刑紀錄，有臺灣高等法院被告前案紀錄表1 份在卷可考，
    其受有期徒刑執行完畢後，5 年以內故意再犯本件有期徒刑
    以上之各罪，為累犯，應依刑法第47條第1 項規定加重其刑
    。爰審酌被告前已因施用毒品案件經觀察、勒戒完畢，本應
    徹底戒除毒癮，詎其仍未能自新、戒斷毒癮，竟再施用足以
    導致人體機能發生依賴性、成癮性及抗藥性等障礙之第一級
    、第二級毒品，戕害自身健康，漠視法令禁制，實不宜寬縱
    ，並兼衡其智識程度、犯罪之動機、目的、手段及其犯罪後
    坦承犯行，態度尚可等一切情狀，分別量處如主文所示之刑
    ，並定其應執行之刑，以示懲儆。扣案之扣案之第一級毒品
    海洛因4 包（驗餘合計淨重2.01公克）、第二級毒品甲基安
    非他命2 包（驗餘合計毛重5.12公克），為本件查獲之毒品
    ，而包裝上開毒品之包裝袋，依現行檢驗方式乃以刮除方式
    為之，包裝袋上仍會摻殘若干毒品無法分離，應一體視為毒
    品部分，是除因鑑定用罄而滅失外，均應依毒品危害防制條
    例第18條第1 項前段規定宣告沒收銷燬之。
據上論斷，應依刑事訴訟法第273 條之1 第1 項、第299 條第1
項前段，毒品危害防制條例第10條第1 項、第2 項、第18條第1
項前段，刑法第11條、第47條第1 項、第51條第5 款，判決如主
文。
本案經檢察官白勝文到庭執行職務。
中    華    民    國   100    年    11    月    30    日
                        刑事庭    法  官  羅國鴻
以上正本證明與原本無異。
如不服本判決應於收受判決後10日內向本院提出上訴書狀，並應
敘述具體理由。其未敘述上訴理由者，應於上訴期間屆滿後20日
內向本院補提理由書( 均須按他造當事人之人數附繕本) 「切勿
逕送上級法院」。
                                  書記官  吳忻蒨
中    華    民    國   100    年    11    月    30    日
【論罪科刑法條】
毒品危害防制條例第10條
施用第一級毒品者，處六月以上五年以下有期徒刑。
施用第二級毒品者，處三年以下有期徒刑。